【裁判字號】    90,訴,286
【裁判日期】    900814
【裁判案由】    毒品危害防制條例
【裁判全文】
臺灣宜蘭地方法院刑事判決                            九十年度訴字第二八六號
    公  訴  人  臺灣宜蘭地方法院檢察署檢察官
    被      告  甲○○
右列被告因毒品危害防制條例案件，經檢察官聲請簡易判決處刑（九十年度毒偵字第
九０一號、九十年度毒偵緝字第一五八號、九十年度毒偵緝字第一六四號），經本院
宜蘭簡易庭認為不得以簡易判決處刑，移由本院依通常程序審理，本院判決如左：
    主  文
甲○○連續施用第一級毒品，處有期徒刑拾月。扣案專供施用毒品之器具注射針筒陸
支及分裝袋貳只均沒收銷燬之；又施用第二級毒品，處有期徒刑肆月。應執行有期徒
刑壹年。扣案專供施用毒品之器具注射針筒陸支及分裝袋貳只均沒收銷燬之。
    事  實
一、甲○○前因施用毒品案件，經本院依職權裁定送觀察、勒戒後，認無繼續施用毒
    品之傾向，於民國八十七年十月二十二日以八十七年度訴字第一一號為免刑判決
    確定。詎猶不知悔改，復基於個別施用第一級毒品海洛因（下稱海洛因）抵癮之
    概括犯意，自八十九年九月中旬某日起至九十年五月二十一日二十一時許止，連
    續在宜蘭縣五結鄉○○○路正勉堂公共廁所內及其他不詳處所施用海洛因多次。
    又於九十年一月二十日十二時四十分許起往前回溯三日內之某時，在不詳處所施
    用第二級毒品安非他命一次（下稱安非他命）。嗣分別為警於八十九年十月十九
    日十六時許、九十年一月二十日十二時四十分許及同年五月二十三日十五時三十
    分許，先後在宜蘭縣五結鄉○○○路四十號查獲，並扣得其所持有專供施用第一
    級毒品之器具注射針筒六支及分裝袋二只。經臺灣宜蘭地方法院檢察署檢察官聲
    請，本院以九十年度毒聲字第一０號裁定送觀察勒戒後，認有繼續施用毒品傾向
    。
二、案經宜蘭縣警察局及宜蘭縣警察局蘇澳分局移送暨報告臺灣宜蘭地方法院檢察署
    檢察官偵查起訴。
    理  由
一、右揭事實，業據被告甲○○自警訊至偵審中均坦承不諱，核與卷附由宜蘭縣衛生
    局所出具，分呈嗎啡及安非他命陽性反應之尿液檢驗單共計三紙相符一致，顯徵
    自白要與事實相符，應非虛詞，足堪採信。又被告前因施用毒品案件，經依本院
    依職權裁定送觀察、勒戒後，認無繼續施用毒品之傾向，於八十七年十月二十二
    日以八十七年度訴字第一一號為免刑判決確定，有臺灣高等法院被告全國前案紀
    錄表一份在卷可憑。又其於五年內再有本件違反毒品危害防制條例第十條之犯行
    ，經本院以九十年度毒聲字第一０號裁定送觀察勒戒後，認有繼續施用毒品傾向
    等情，則有臺灣宜蘭看守所附設勒戒處所九十年六月十二日（九０）宜所附勒德
    總字第三０九號函送之證明書各一份附卷可參。本件事證已臻明確，被告犯行洵
    堪認定。
二、核被告所為，係犯毒品危害防制條例第十條第一項、第二項及同條例第十一條第
    三項之罪。而其施用毒品前之所持有第一、二級毒品之低度行為，業已分別為施
    用毒品之高度行為所吸收，均不另論罪。其先後多次施用海洛因抵癮之犯行，時
    間緊接，方法相同，觸犯構成要件相同之罪，顯係基於概括犯意為之，均應依刑
    法第五十六條連續犯之規定，加重其刑。又被告基於施用海洛因之目的，而持有
    扣案專供施用毒品之器具注射針筒及分裝袋，因係與施用第一級毒品之犯行間，
    具有方法、目的間之牽連關係，為牽連犯，應依刑法第五十五條牽連犯之規定，
    從一重之毒品危害防制條例第十條第一項處斷。而其所犯施用第一級毒品及施用
    第二級毒品罪，犯意各別，罪名不同，應分論併罰之。另被告涉犯毒品危害防制
    條例第十一條第三項持有專供施用毒品器具罪部分，雖未據公訴人起訴，然此部
    分事實與前揭已起訴部分具有牽連犯之裁判上一罪關係如前述，本院自應併予審
    理。審酌被告於歷經毒品危害防制條例修訂後之新制對其施以觀察、勒戒等戒毒
    療程後，仍未見成效，且其再經觀察、勒戒程序後，復有繼續施用毒品之傾向，
    要可認定其實難憑己力排除毒害，應予科處較長刑期予以隔離戒毒，俾得確實拔
    除毒癮，惟念其坦承犯行，態度良好及其他素行、犯罪動機、目的、手段及造成
    社會整體侵害等一切情狀，各就其所犯二罪量處如主文所示之刑，並定其應執行
    之刑，以資警懲。另由被告為警查獲時所採集之尿液，經送宜蘭縣衛生局檢驗結
    果均有嗎啡陽性反應，堪徵扣案如主文所示之注射針筒六支及分裝袋二只均屬被
    告專供施用毒品之器具無訛，均應依毒品危害防制條例第十八條第一項前段之規
    定，併予宣告沒收銷燬之。
據上論斷，應依刑事訴訟法第四百五十二條、第二百九十九條第一項前段，毒品危害
防制條例第十條第一項、第二項、第十一條第三項、第十八條第一項前段，刑法第十
一條前段、第五十六條、第五十五條、第五十一條第五款，判決如主文。
本案經檢察官廖允松到庭執行職務
中      華      民      國      九十      年      八      月    十四    日
                                臺灣宜蘭地方法院刑事第二庭
                                      法  官  陳  嘉  年
右正本證明與原本無異。
如不服本判決，應於判決送達後十日內向本院提出上訴狀。（應附繕本）
                                      書記官  詹  玉  惠
中      華      民      國      九十      年      八      月    十六    日
附錄本案論罪科刑法條全文
毒品危害防制條例第十條第一項、第二項
施用第一級毒品者，處六月以上五年以下有期徒刑。
施用第二級毒品者，處三年以下有期徒刑。


司法院資訊處製作；財團法人民間司法改革基金會備份。
